【裁判字號】    98,交抗,1246
【裁判日期】    981222
【裁判案由】    聲明異議
【裁判全文】
臺灣高等法院臺中分院刑事裁定        98年度交抗字第1246號
抗  告  人
即受處分人  甲○○
上列抗告人因違反道路交通管理處罰條例之聲明異議案件，不服
臺灣臺中地方法院中華民國98年11月18日所為裁定（98年度交聲
字第2485號），提起抗告，本院裁定如下：
    主  文
抗告駁回。
    理  由
一、本案經本院審理結果，認第一審裁定並無不當，應予維持，
    並引用第一審裁定書記載之理由 (如附件)。
二、抗告人甲○○抗告意旨略以：抗告人對於確有本件違規事實
    並不爭執，惟原裁定於理由欄四(一)暗指抗告人或其同居人於
    郵件送達時在場卻故不簽收，此顯悖於事實，再原裁定理由
    欄二以「如郵政人員確有依此作業程序處理，伊與家人為何
    均未看見該公告？」之假設語氣，妄自推測事實，實非妥適
    ，又郵務送達機關未能舉證證明確有將郵件招領通知黏貼於
    其門首，後續之文件寄送復未將招領通知確實貼牢於信箱，
    可知抗告人未能收受郵件招領通知，顯係郵務送達人員懈怠
    其職務所致，不應將該不利益歸由抗告人承受云云。
三、按送達證書，係由執行送達之司法警察或郵政機關依據法令
    職務上所製作之定式文書，為公證書，除有確切反證外，應
    推定為真正（司法院（）院台聽一字第4543號、最高法院
    22年上字第918號、30年抗字第627號判例意旨參照）。本件
    高速公路局委託遠通電收公司辦理電子收費業務所掣製之高
    速公路通行費催繳通知單，經該公司以掛號交中華郵政投遞
    ，由郵務人員於民國（下同）97年7月24日向抗告人之戶籍
    地兼住居地「臺中縣大雅鄉○○○路494巷4號」投遞時，因
    無法依行政程序法第72、73條規定為送達，而於同日將催繳
    通知單寄存在大雅郵局，並作送達通知書二份，一份黏貼於
    應受送達人之門首，另一份置於該受送達處所信箱或其他適
    當位置，以為送達；後抗告人未依通知限期補繳通行費，內
    政部警政署國道公路警察局第一警察隊汐止分隊警員乃因抗
    告人有「汽車行駛於應繳費之公路不依規定繳費（未申裝戶
    行駛電子收費大車道）（97年06月18日15時31分過違規地點
    ，經通知補繳，繳費期限97年08月10日止，未補繳）」之違
    規，掣製舉發違反道路交通管理事件通知單，並以掛號交中
    華郵政投遞，經郵務人員再向抗告人之戶籍地兼居住地「臺
    中縣大雅鄉○○○路494巷4號」投遞時，復因無法依行政程
    序法第72、73條規定為送達，而於97年10月27日將該舉發通
    知單寄存在大雅郵局，並作送達通知書二份，一份黏貼於應
    受送達人之門首，另一份置於該受送達處所信箱或其他適當
    位置，以為送達等情，有高速公路局委託遠通電收公司辦理
    電子收費業務送達證書及內政部警政署國道公路警察局送達
    證書各一份在卷可查，本件上開之送達程序，既均於法相合
    ，足認各該通知單均已合法送達予抗告人，是抗告人空言指
    摘郵務人員怠忽職務未依法定送達程序完成投遞，其既未能
    舉出具體確切反證證明之，自不足採。抗告意旨復謂「原裁
    定於理由欄四(一)暗指抗告人或其同居人於郵件送達時在場卻
    故不簽收」等語，並未說明所憑之依據，且與本件無涉，要
    難採取；其另指稱原裁定理由欄二以『如郵政人員確有依此
    作業程序處理，伊與家人為何均未看見該公告？』之假設語
    氣，妄自推測事實，實非妥適等情，惟原裁定理由欄二所載
    乃受處分人聲明異議意旨之略示，非屬法院之判斷，是抗告
    人此部分所指容有誤會，附此敘明。綜上所述，本件抗告為
    無理由，應予駁回。
四、據上論斷，應依道路交通案件處理辦法第26條，刑事訴訟法
    第412條，裁定如主文。
中    華    民    國    98    年    12    月    22    日
            刑事第二庭    審判長法  官  李  璋  鵬
                                法  官  胡  忠  文
                                法  官  陳  欣  安
以上正本證明與原本無異。
不得再抗告。
                                 書記官 吳  姁  穗
中    華    民    國    98    年    12    月    22    日


司法院資訊處製作；財團法人民間司法改革基金會備份。
